【裁判字號】    97,保險,41
【裁判日期】    971015
【裁判案由】    給付保險金
【裁判全文】
臺灣臺中地方法院民事裁定     97年度保險字第41號
原      告  乙○○
訴訟代理人  丙○○
被      告  幸福人壽保險股份有限公司
法定代理人  陳文燕
訴訟代理人  戊○○
被      告  旺旺友聯產物保險股份有限公司
法定代理人  甲○○
訴訟代理人  丁○○
上列當事人間請求給付保險金事件，本院裁定如下：
    主    文
本件移送臺灣台北地方法院。
      理    由
一、按訴訟之全部或一部，法院認為無管轄權者，依原告聲請或
    依職權以裁定移送其管轄法院，民事訴訟法第28條第 1項定
    有明文。次按當事人得以合意定第一審管轄法院，但以關於
    由一定法律關係而生之訴訟為限，同法第24條第 1項亦有明
    文。
二、原告起訴主張：原告與被告間有團體定期壽險25萬元及團體
    意外傷害保險新台幣（下同）105萬元之保險契約。原告於
    民國95年8月6日因意外事故導致四肢機能喪失之殘廢，原告
    乃依系爭保險契約請求意外險之保險理賠金，惟被告等則託
    辭不理賠，為此爰依系爭保險契約提起本訴等語。並聲明：
    被告應給付原告130萬元，及自96年2月15日起至清償日止，
    按年利率10%計算之利息。
三、本件原告雖主張依據保險契約約定管轄是以要 (被)保險人
    之住所為管轄地及消費者保護法第47條規定，得由消費關係
    發生地之法院管轄，本院有管轄權等語；然查，本件兩造間
    所簽訂者，係團體保險契約，原告依據該保險契約請求被告
    給付保險金，核與消費者保護法所規範之消費關係不符，難
    認有該法適用之餘地；又依原告與被告旺旺友聯產物保險股
    份有限公司之保險契約第32條約定，本約涉訟時，約定以要
    保人住居所所在地地方法院為管轄法院，但要保人之住所在
    中華民國境外時，則以台北地方法院為管轄法院；再依原告
    與被告幸福人壽保險股份有限公司之保險契約第29條約定，
    因本契約涉訟者，同意以要保人住所地地方法院為第一審管
    轄法院，要保人的住所在中華民國境外時，以本公司總公司
    所在地地方法院為第一審管轄法院。但不得排除消費者保護
    法第47條及民事訴訟法第436條之9小額訴訟管轄法院之適用
    。本件要保人即要保單位「中華民國生活事業發展協會」，
    其之住所地為台北市○○路43號6樓之3，而就被告應否依系
    爭保險契約理賠所應調查之證據等，均位於台灣台北地方法
    院所轄，是依前述之條款約定及首揭之法條規定，應以台灣
    台北地方法院為第一審管轄法院，爰依職權將本件移送兩造
    合意管轄之台灣台北地方法院審理。
四、依首開法條裁定如主文。
中    華    民    國    97    年    10    月  15    日
                  民事第二庭    法  官  涂秀玲
正本係照原本作成。
如不服本裁定應於送達後10日內向本院提出抗告狀，並繳納抗告
費新臺幣1000元。
中    華    民    國    97    年    10   月    15    日
                                書記官


司法院資訊處製作；財團法人民間司法改革基金會備份。
